【裁判字號】    99,易,370
【裁判日期】    990621
【裁判案由】    竊盜
【裁判全文】
臺灣桃園地方法院刑事判決               99年度易字第370號
公  訴  人  臺灣桃園地方法院檢察署檢察官
被      告  己○○
上列被告因竊盜案件，經檢察官提起公訴（98年度偵字第25354
號）及移送併辦（98年度偵字第28490 號），因被告就被訴事實
為有罪之陳述，經詢問檢察官、被告意見後，合議庭乃裁定改依
簡式審判程序判決如下：
    主  文
己○○犯如附表所示之罪，各處如附表所示之刑。應執行有期徒
刑貳年肆月。
    事  實
一、己○○前於民國90年間因施用第一、二級毒品案件，經臺灣
    基隆地方法院以90年度訴字第428 號判決各判處有期徒刑8
    月、6 月，應執行有期徒刑1 年確定，復於91年間因施用毒
    品案件，經臺灣基隆地方法院以92年度訴字第32號判決判處
    有期徒刑10月確定；上開二罪刑經接續執行後，於93年9 月
    14日假釋付保護管束出監，於94年2 月21日因保護管束期滿
    ，假釋未經撤銷而視為執行完畢；再於93年間因施用毒品案
    件經臺灣基隆地方法院以94年度訴字第214 號判決判處有期
    徒刑1 年確定，於95年7 月1 日執行完畢，詎仍不知悔改。
    其與辛○○（由本院另行審結）僅因缺錢花用，竟基於意圖
    為自己不法所有之犯意聯絡，分別於附表編號2 至編號6 所
    示之時間，與辛○○共同至附表編號2 至編號6 所示之地點
    ，己○○與辛○○即各以如附表編號2 至編號6 所示之方式
    ，竊取如附表編號2 至編號6 所示被害人之財物；又己○○
    亦各基於意圖為自己不法所有之犯意，分別於如附表編號1
    、7 、8 所示之時間及地點，以如附表編號1 、7 、8 所示
    之方式，竊取如附表編號1 、7 、8 所示被害人之財物（侵
    入住宅、毀損部分皆未據告訴、起訴）。嗣於98年6 月10日
    ，己○○在桃園縣新屋鄉埔頂村7 鄰埔頂31號為警查獲，而
    己○○於98年10月8 日為警詢問時，就如附表編號2 至6 所
    示之5 次竊盜犯行未經發覺前，主動向員警坦承上開竊盜案
    件亦為其所犯而自首該部分竊盜犯行，並接受裁判，因而查
    悉上情。
二、案經桃園縣政府警察局楊梅分局報告臺灣桃園地方法院檢察
    署檢察官偵查起訴。
    理  由
一、程序方面
    本案被告己○○所犯為死刑、無期徒刑、最輕本刑為3 年以
    上有期徒刑以外之罪，其於準備程序進行中，就被訴事實為
    有罪之陳述，經本院告知簡式審判程序之旨，並聽取公訴人
    及被告之意見後，本院合議庭裁定由受命法官獨任進行簡式
    審判程序，合先敘明。
二、事實認定方面
    訊之被告己○○對於上揭事實坦承不諱，核與證人即共同被
    告辛○○證述相符，並經證人即被害人壬○○、乙○○、庚
    ○○○、丙○○、丁○○、戊○○、甲○○等證述屬實，另
    有卷附內部警政署刑事警察局鑑驗書、桃園縣政府警察局現
    場堪察紀錄表、堪察採證同意書、現場堪察報告、現場照片
    扣押物品目錄表等件在卷可稽，足認被告己○○之自白與事
    實相符。本件事證明確，被告己○○上揭犯行，已堪認定，
    應依法論科。
三、論罪科刑方面
(一)、按刑法第321 條第1 項第3 款之攜帶兇器竊盜罪，係以行為
    人攜帶兇器竊盜為其加重條件，此所謂兇器，其種類並無限
    制，凡客觀上足對人之生命、身體、安全構成威脅，具有危
    險性之兇器均屬之，且祇須行竊時攜帶此種具有危險性之兇
    器為已足，並不以攜帶之初有行兇之意圖為必要（最高法院
    79年台上字第5253號判例意旨參照）；次按刑法第321 條第
    1 項第3 款攜帶兇器竊盜罪，所稱之兇器，乃依一般社會觀
    念足以對人之生命、身體、安全構成威脅，而具有危險性之
    「器械」而言，而磚塊、石頭乃自然界之物質，尚難謂為通
    常之「器械」，從而持磚塊、石頭砸毀他人車窗竊盜部分，
    尚難論以攜帶兇器竊盜罪，又「木棒」既可砸毀車窗，依一
    般社會觀念即屬足以對人之生命、身體、安全構成威脅，而
    具有危險性之器械（最高法院92年台非字第38號判決參照）
    。經查，本件被告己○○與共犯辛○○為附表編號3 竊盜所
    示犯行所攜帶未扣案之鋸子（見偵查卷第148 頁，本院易字
    卷第56頁背面），可供共犯辛○○鋸斷現場鐵窗（見偵查卷
    第87頁現場照片），應屬金屬材質製造、銳利之工具，該工
    具在客觀上既得持以攻擊人身，顯然對人之生命、身體、安
    全構成威脅，具有相當危險性，堪認係上揭條文所稱之「兇
    器」無訛；復被告己○○與共犯辛○○為附表編號4 、6 、
    8 所示竊盜犯行所攜帶未扣案長度分別約為50公分、50公分
    、1 公尺之木棍（見偵查卷第147 頁、第149 頁，本院易字
    卷第56頁背面、第78頁背面），既可供被告己○○及共犯辛
    ○○手持破壞現場之鐵窗、窗戶鐵製圍籬等安全設備（見偵
    查卷第105 頁、第118 頁、第142 頁現場照片），依一般社
    會觀念即屬足以對人之生命、身體、安全構成威脅，而具有
    危險性之器械，揆諸前揭判例、判決意旨，亦堪認係上揭條
    文所稱之「兇器」；又被告己○○為附表編號7 竊盜所示犯
    行所攜帶未扣案之螺絲起子（見偵查卷第149 頁），既可供
    被告己○○破壞現場氣密窗（見偵查卷第128 頁現場照片）
    ，應屬金屬材質製造、銳利之工具，該工具在客觀上既得持
    以攻擊人身，顯然對人之生命、身體、安全構成威脅，具有
    相當危險性，亦堪認屬上揭條文所稱之「兇器」。至被告己
    ○○為附表編號2 、5 、8 所示竊盜犯行所攜帶分別用以破
    壞現場窗戶未扣案之磚頭、石頭（見第147 頁至第149 頁）
    ，依上開判決意旨，磚塊、石頭乃自然界之物質，尚難謂為
    通常之「器械」，從而持磚塊、石頭砸毀窗戶竊盜部分，尚
    難論以攜帶兇器竊盜罪。又窗戶、鐵窗等均屬安全設備（最
    高法院45年台上字第1443號判例意旨參照），故被告己○○
    破壞如附表所示之窗戶、鐵窗等，再藉此進入該被害人住宅
    ，應屬毀越安全設備，合先敘明。
(二)、核被告己○○附表編號1 所為係犯刑法第320 條第1 項竊盜
    罪；附表編號2 、5 所為係犯刑法第321 條第1 項第2 款毀
    越安全設備竊盜罪；附表編號3 、4 、6 、7 、8 所為係犯
    刑法第321 條第1 項第2 款、第3 款攜帶兇器、毀越安全設
    備竊盜罪。公訴意旨就被告己○○如附表編號2 、5 所示之
    加重竊盜犯行誤引用刑法第321 條第1 項第3 款攜帶兇器竊
    盜罪，惟此部分僅係加重條件認定有異，故無變更起訴法條
    之必要，附此說明。被告己○○與共犯辛○○就如附表編號
    2 至編號6 所示之竊盜犯行，有犯意聯絡及行為分擔，皆論
    以共同正犯。被告己○○所犯如附表所示8 次竊盜罪間，犯
    意各別，行為互殊，應予分論併罰。
(三)、被告己○○曾受事實欄所載之徒刑執行完畢，此有臺灣高等
    法院被告前案紀錄表1 份供參，其受徒刑之執行完畢，於5
    年內故意再犯本件有期徒刑以上之罪，均為累犯，爰各罪皆
    依刑法第47條第1 項規定，加重其刑。再按對於未發覺之罪
    自首而受裁判者，得減輕其刑，刑法第62條前段定有明文。
    又刑法第62條所謂發覺，固非以有偵查犯罪權之機關或人員
    確知其人犯罪無誤為必要，而於對其發生嫌疑時，即得謂為
    已發覺；但此項對犯人之嫌疑，仍須有確切之根據得為合理
    之可疑者，始足當之，若單純主觀上之懷疑，要不得謂已發
    生嫌疑（最高法院72年台上字第641 號判例參照）。經查，
    證人即承辦員警溫偉秀於本院具結證稱：「被告己○○98年
    10月8 日警詢筆錄為伊所製作，98年6 月10日在己○○住處
    查獲毒品、吸毒器具還有附表編號8 之贓物，所以才繼續追
    查，每一件竊盜案件，鑑識組都會去現場採證，但鑑定結果
    不會馬上出來，警詢時就提示堪察採證卷證及現場照片給己
    ○○確認，所以己○○98年10月8 日警詢供述的5 件（即附
    表編號2 至編號6 ）是己○○自己慢慢看、慢慢回想起來的
    ，製作警詢筆錄時是己○○自行坦承這5 件，警方才能確認
    這5 件與己○○有關連，這5 件也是己○○自己在98年6 月
    11日（遭查獲翌日）警詢時，提及另外尚犯有約5 件住宅竊
    盜案（即除附表編號1 、7 、8 外尚另外犯有5 件住宅竊盜
    案件）的供述有關」等語（見本院審易字卷第52頁至第53
    頁）。依上開證人溫偉秀之證詞可知，在被告己○○於98年
    6 月11日警詢時供稱其另犯5 起住宅竊盜案件（見偵查卷第
    12頁），及於98年10月8 日警詢時明確供陳如附表編號2 至
    編號6 所示之竊盜案件為其所犯前（見偵查卷第13頁至第18
    頁），警方尚未掌握被告己○○涉犯此部分竊盜案件之積極
    證據或確切根據。而如附表編號3 所示之竊盜案件，警方事
    後雖有採集被告己○○之檢體，與遭竊車牌號碼Z6-3652 號
    自小客車內所遺留之礦泉水瓶口採集之跡證做DNA 型別鑑定
    ，經鑑定DNA 型別相符，惟此鑑驗書係於被告己○○上開供
    述後始製作完成並送交偵查機關，此有內政部警政署刑事警
    察局鑑驗書1 紙在卷可參（見偵查卷第176 頁至第177 頁）
    ，復附表編號2 、編號4 至編號6 所示之竊盜案件，警方在
    被告己○○供述前，亦皆未從現場採證結果中得悉被告己○
    ○涉犯之證據，是以被告己○○在警方發覺其為附表編號2
    至編號6 之竊盜案件犯罪人前，於接受員警溫偉秀詢問時，
    主動供承犯下該5 件竊盜案而自首犯罪，為證人溫偉秀證述
    明確，應堪認定。從而，被告己○○在未被有偵查犯罪職務
    之機關或公務員發覺其為犯罪人前，於接受警察詢問時，主
    動供承犯下如附表編號2 至編號6 所示之5 件竊盜案件，並
    坦承其為犯罪行為人而自首犯罪，嗣並接受裁判，爰各依刑
    法第62條前段之規定，減輕其刑，此部分並依法先加後減之
    。
(四)、爰審酌被告己○○正值青壯，不思以正途獲取財物，竟獨自
    行竊，或與同案被告辛○○共同利用被害住戶白天外出無人
    在家之際，破壞住家安全設備，侵入住宅恣意竊取住戶財物
    ，危害社會治安非輕，所為非是，惟念被告己○○犯後尚能
    坦承全部犯行，又能在偵查犯罪之機關深入追查其所犯如附
    表編號2 至編號6 所示之5 件竊盜案件前，自首該部分之犯
    行，並接受裁判，容有悔意，態度良好，及兼衡其等犯罪手
    段、目的、動機等一切情狀，分別量處如附表所示之刑，並
    定其應執行刑，以示懲儆。
據上論斷，應依刑事訴訟法第273 條之1 第1 項、第299 條第1
項前段，刑法第28條、第320 條第1 項、第321 條第1 項第2 款
、第3 款、第47條第1 項、第62條前段、第51條第5 款，刑法施
行法第1 條之1 第1 項、第2 項前段，判決如主文。
本案經檢察官蔡正傑到庭執行職務
中    華    民    國    99    年    6     月    21    日
                      臺灣桃園地方法院刑事第四庭
                                法  官  張宇葭
附表：
   ┌─┬───┬──┬───┬──┬──────────┬─────┐
   │編│共犯  │犯罪│犯罪地│被害│竊盜手法及所竊取之財│宣告刑    │
   │號│      │時間│點    │人  │物                  │          │
   ├─┼───┼──┼───┼──┼──────────┼─────┤
   │1 │己○○│97年│桃園縣│羅義│以其自備鑰匙破壞車牌│己○○竊盜│
   │  │      │11月│新屋鄉│淼  │號碼LH-9805 號自用小│，累犯，處│
   │  │      │12日│中山西│    │客車之車門鎖進入該車│有期徒刑參│
   │  │      │上午│路1 段│    │後，再以車內遺留之鑰│月。      │
   │  │      │5 、│420 號│    │匙開啟電門鎖，竊取該│          │
   │  │      │6 時│前    │    │車。                │          │
   │  │      │許  │      │    │                    │          │
   ├─┼───┼──┼───┼──┼──────────┼─────┤
   │2 │己○○│98年│桃園縣│徐春│持磚頭擊破屋後採光窗│己○○共同│
   │  │辛○○│2 月│新屋鄉│妹  │戶玻璃後，侵入竊取電│毀越安全設│
   │  │      │11日│石磊村│    │腦1 組、數位電話1 台│備竊盜，累│
   │  │      │上午│2 鄰6 │    │、床頭音響1 組、洋酒│犯，處有期│
   │  │      │8 時│之6號 │    │7瓶 。              │徒刑陸月。│
   │  │      │許  │      │    │                    │          │
   ├─┼───┼──┼───┼──┼──────────┼─────┤
   │3 │己○○│98年│桃園縣│薛江│由辛○○持得為兇器之│己○○共同│
   │  │辛○○│2 月│楊梅鎮│文倩│鋸子（未扣案），破壞│攜帶兇器、│
   │  │      │15日│員本里│    │房屋右側窗戶之鐵窗後│毀越安全設│
   │  │      │上午│8 鄰42│    │，與己○○侵入竊取液│備竊盜，累│
   │  │      │9 時│之7號 │    │晶電視3 台、洋酒6 瓶│犯，處有期│
   │  │      │至10│      │    │、相機1 台、行動電話│徒刑柒月。│
   │  │      │時許│      │    │1 支、金戒指5 個、金│          │
   │  │      │    │      │    │項鍊2 條、珍珠項鍊5 │          │
   │  │      │    │      │    │條、玉耳環1 對、以色│          │
   │  │      │    │      │    │列錢幣1 張、存摺2 本│          │
   │  │      │    │      │    │、提款卡1 張、珊瑚項│          │
   │  │      │    │      │    │鍊2 條、車牌號碼Z6- │          │
   │  │      │    │      │    │3652號小客車1 台、鑰│          │
   │  │      │    │      │    │匙1 把。            │          │
   ├─┼───┼──┼───┼──┼──────────┼─────┤
   │4 │己○○│98年│桃園縣│陳廷│由辛○○持得為兇器長│己○○共同│
   │  │辛○○│2 月│新屋鄉│禎  │度約50公分之木棍1 支│攜帶兇器、│
   │  │      │24日│10鄰北│    │（未扣案），破壞房屋│毀越安全設│
   │  │      │上午│勢16之│    │左側窗戶之鐵窗及窗戶│備竊盜，累│
   │  │      │8 、│6號   │    │玻璃後，與己○○侵入│犯，處有期│
   │  │      │9時 │      │    │竊取音響1 組、伴唱機│徒刑陸月。│
   │  │      │許  │      │    │1 台、擴音器1 台、桌│          │
   │  │      │    │      │    │上型電腦2 台、液晶螢│          │
   │  │      │    │      │    │幕3 台、數據機1 台、│          │
   │  │      │    │      │    │現金新臺幣（下同）30│          │
   │  │      │    │      │    │0 元、統一超商禮券30│          │
   │  │      │    │      │    │0 元、圖書禮券500 元│          │
   │  │      │    │      │    │、鑰匙2 把、車輛行照│          │
   │  │      │    │      │    │2 本、機車駕照1 張。│          │
   ├─┼───┼──┼───┼──┼──────────┼─────┤
   │5 │己○○│98年│桃園縣│黃亮│由辛○○持磚頭擊破屋│己○○共同│
   │  │辛○○│3 月│新屋鄉│欽  │後氣窗後，與己○○侵│毀越安全設│
   │  │      │2 日│石牌村│    │入竊取金飾、現金5 萬│備竊盜，累│
   │  │      │上午│4 鄰20│    │餘元、消費券1 萬8 千│犯，處有期│
   │  │      │10、│之3號 │    │元。                │徒刑陸月。│
   │  │      │11時│      │    │                    │          │
   │  │      │許  │      │    │                    │          │
   ├─┼───┼──┼───┼──┼──────────┼─────┤
   │6 │己○○│98年│桃園縣│溫琇│持得為兇器長度約50公│己○○共同│
   │  │辛○○│3 月│楊梅鎮│梅  │分之木棍1 支（未扣案│攜帶兇器、│
   │  │      │11日│高山里│    │），破壞房屋窗戶鐵製│毀越安全設│
   │  │      │上午│高山頂│    │之柵欄後，侵入竊取現│備竊盜，累│
   │  │      │10時│5鄰26 │    │金1 千8 百元、存摺2 │犯，處有期│
   │  │      │許  │之13號│    │本、手機1 支。      │徒刑伍月。│
   ├─┼───┼──┼───┼──┼──────────┼─────┤
   │7 │己○○│98年│桃園縣│葉玟│攀爬至住宅2 樓，持得│己○○攜帶│
   │  │      │3 月│新屋鄉│秀、│為兇器之螺絲起子1 支│兇器、毀越│
   │  │      │16日│九斗村│林益│（未扣案），破壞主臥│安全設備竊│
   │  │      │上午│6 鄰上│田  │室氣密窗後，侵入竊取│盜，累犯，│
   │  │      │8 、│青埔41│    │液晶螢幕3 台、數位相│處有期徒刑│
   │  │      │9 時│之20號│    │機1 台、衛星導航1 台│捌月。    │
   │  │      │許  │      │    │、電腦主機1 台、皮鞋│          │
   │  │      │    │      │    │1 雙、喇叭1 組、土地│          │
   │  │      │    │      │    │所有權狀、房屋所有權│          │
   │  │      │    │      │    │狀、戶口名簿1 本。  │          │
   ├─┼───┼──┼───┼──┼──────────┼─────┤
   │8 │己○○│98年│桃園縣│吳曉│持得為兇器長度約1 公│己○○攜帶│
   │  │      │5 月│新屋鄉│風  │尺之木棍1 支（未扣案│兇器、毀越│
   │  │      │17日│埔頂村│    │），破壞屋後窗戶鐵窗│安全設備竊│
   │  │      │上午│3 鄰36│    │後，再以石頭破壞窗戶│盜，累犯，│
   │  │      │9 、│之8 號│    │玻璃，侵入竊取黑色公│處有期徒刑│
   │  │      │10時│      │    │事包1 個、火烤兩用火│柒月。    │
   │  │      │許  │      │    │鍋盤1 組、全新衣物1 │          │
   │  │      │    │      │    │批、音響喇叭1 組、四│          │
   │  │      │    │      │    │輪推車1 台、相機腳架│          │
   │  │      │    │      │    │1 組、紅酒4 瓶、檯燈│          │
   │  │      │    │      │    │1 對、行李箱1 個、風│          │
   │  │      │    │      │    │水石1個。           │          │
   └─┴───┴──┴───┴──┴──────────┴─────┘
以上正本證明與原本無異。
如不服本判決，應於判決送達後10日內，向本院提出上訴狀。
                                書記官  高  平
中    華    民    國    99    年    6     月    21    日
附錄論罪科刑法條：
中華民國刑法第320條
意圖為自己或第三人不法之所有，而竊取他人之動產者，為竊盜
罪，處5 年以下有期徒刑、拘役或5 百元以下罰金。
意圖為自己或第三人不法之利益，而竊佔他人之不動產者，依前
項之規定處斷。
前二項之未遂犯罰之。
中華民國刑法第321 條
犯竊盜罪而有左列情形之一者，處6月以上、5年以下有期徒刑：
一、於夜間侵入住宅或有人居住之建築物、船艦或隱匿其內而犯
    之者。
二、毀越門扇、牆垣或其他安全設備而犯之者。
三、攜帶兇器而犯之者。
四、結夥三人以上而犯之者。
五、乘火災、水災或其他災害之際而犯之者。
六、在車站或埠頭而犯之者。
前項之未遂犯罰之。

司法院資訊處製作；財團法人民間司法改革基金會備份。
